臺灣高雄地方法院刑事判決                            九十一年度易字第七號
    公  訴  人  臺灣高雄地方法院檢察署檢察官
    被      告  丙○○
    選任辯護人  單文程律師
右列被告因竊盜案件，經檢察官提起公訴（九十年度偵字第二一四七四號），本院判
決如左：
    主  文
丙○○竊盜，處有期徒刑參月，如易科罰金，以參佰元折算壹日。緩刑參年。
    事  實
一、丙○○於民國九十年十一月十四日上午十一時三十分許，在高雄縣永安鄉○○村
    ○○路六號興達發電廠之停車棚內，見甲○○所有之車牌號碼ＸＯＵ─九八二號
    重型機車停放於該處，而機車鑰匙並未取下，竟意圖為自己不法之所有，以未取
    下之車鑰匙將機車發動之方式，竊取上開機車，於得手後，騎乘上開機車至其高
    雄市○○區○○街五十六號之四租屋處地下室藏放。嗣於同日上午十一時四十分
    許，甲○○欲外出用餐時，發現機車遺失，便向發電廠內之保警人員報案，經警
    方調閱監視錄影帶後，發現丙○○涉嫌重大，始查獲上情，並由丙○○率同警方
    前往其租屋處取出上開機車。
二、案經保安警察第二總隊第四大隊第二中隊報請臺灣高雄地方法院檢察署檢察官偵
    查起訴。
    理  由
一、訊據被告丙○○對於牽騎上開機車之事實固供認不諱，惟矢口否認有任何竊盜之
    故意，辯稱：當日是因為被害人甲○○之機車停放於車棚外邊，因伊機車停放於
    停車棚裡邊，距離約一百公尺左右，伊因為早上未吃早餐，覺得很飢餓，看到被
    害人之機車上插有鑰匙，為了方便就騎去吃飯。吃完飯後，伊因吃藥覺得暈眩，
    被其他同事扶進工廠，將車放在小吃部，晚上回家吃完飯後，才想到有騎同事之
    機車，伊遂趕緊坐計程車趕到小吃部要牽回機車，但因發電廠晚上門已關起來，
    才牽回家先保管，隔天伊有帶機車鑰匙到工廠要還被害人，但尚未找到被害人即
    為警查獲云云。經查：被告於警訊中就如何竊取被害人之機車，將上開機車藏放
    於租屋處地下室後，始搭車至工廠上班等情，業據供明在卷，核與被害人甲○○
    於警、偵訊及本院調查時指述之情節相符，復有搜索扣押筆錄及贓物認領保管單
    一紙足資佐證，被告於偵查及本院審理時雖以前詞置辯，核與警訊中所供不符，
    且被告之機車與被害人之機車停放位置甚近，隔日被告亦未帶鑰匙至工廠之事實
    ，已據被害人甲○○於偵查中及本院調查時到庭指述：伊有看到被告停放機車之
    位置，大概距離我機車有七輛車之距離等語（見本院九十一年三月一日訊問筆錄
    ）；證人即查獲員警乙○○亦於本院調查時到庭結證證稱：當時被告說他鑰匙放
    在家裡，伊等四個警員遂陪同他回去家裡牽車，他說要上去拿鑰匙，伊等就在外
    面等他等語明確（見本院九十一年一月二十九日訊問筆錄），且衡諸常情，被告
    既然自己有騎機車上班，為何未先告知他人，即牽騎他人之機車，如此豈不有使
    人誤認為竊賊之危險；況被告於用餐後回發電廠至下班，仍有半日工作時間，為
    何不向車主說明，而隔日被告縱有攜帶車鑰匙上班，亦不先找車主解釋，顯違常
    情，是被告所辯顯係飾卸之詞，自不足採，其涉有竊盜犯行應堪認定。
二、核被告丙○○所為，係犯刑法第三百二十條第一項之竊盜罪。審酌被告犯後坦承
    部分犯行，竊得之機車已由被害人領回，有上述保管單一紙可憑，所造成之損害
    已降低等一切情狀，量處如主文所示之刑，並諭知易科罰金之折算標準，以為懲
    儆。又被告前未曾受有期徒刑以上刑之宣告，有臺灣高等法院被告全國前案紀錄
    表一份在卷可佐，因一時失慮，方犯刑章，事後已坦承部分犯行，深具悔意，經
    此刑之宣告後，應知警惕而無再犯之虞，本院因認暫不執行其刑為當，予以宣告
    緩刑三年，用啟自新。
據上論斷，應依刑事訴訟法第二百九十九條第一項前段，刑法第三百二十條第一項、
第四十一條第一項前段、第七十四條第一款，罰金罰鍰提高標準條例第一條前段、第
二條，判決如主文。
本案經檢察官秦德進到庭執行職務。
中      華      民      國      九十一    年      五    月    十七    日
                                  臺灣高雄地方法院刑事第六庭
                                      審判長  法  官  趙家光
                                              法  官  周玉群
                                              法  官  邱泰錄
右正本證明與原本無異。
如不服本判決，應於判決送達後十日內，向本院提出上訴狀。
                                              書記官  林慧君
中    華    民    國      九十一      年      五      月      十七      日
中華民國刑法第三百二十條
 (普通竊盜罪、竊佔罪)
意圖為自己或第三人不法之所有，而竊取他人之動產者，為竊盜罪，處五
年以下有期徒刑、拘役或五百元以下罰金。
